【裁判字號】    95,訴,1336
【裁判日期】    951012
【裁判案由】    槍砲彈藥刀械管制
【裁判全文】
臺灣板橋地方法院刑事判決              95年度訴字第1336號
公  訴  人  臺灣板橋地方法院檢察署檢察官
被      告  乙○○
                    樓
                    （現另案羈押在臺灣桃園看守所）
指定辯護人  本院公設辯護人丙○○
上列被告因違反槍砲彈藥刀械管制條例案件，經檢察官提起公訴
（九十五年度偵字第二五０二號），本院判決如下：
    主  文
乙○○未經許可，寄藏可發射子彈具有殺傷力之改造手槍，處有
期徒刑年貳月，併科罰金新臺幣萬元，罰金如易服勞役以新
臺幣壹仟元折算壹日。
扣案之仿貝瑞塔廠八四型半自動手槍製造之改造手槍壹支（含彈
匣壹個，槍枝管制編號0000000000號）沒收。
    事  實
一、乙○○前曾有竊盜、傷害等前科（在本案均不構成累犯），
    詎猶不知悔改，明知可發射子彈具有殺傷力之改造槍枝及子
    彈，屬於槍砲彈藥刀械管制條例第四條第一項第一款、第二
    款管制之槍砲及彈藥，非經主管機關許可，不得持有、寄藏
    之，竟於民國九十五年一月十八日下午三時四十分許，在臺
    北縣新莊市○○路二三二號前，未經許可，受真實姓名年籍
    不詳綽號「豬哥」之成年男子之委託，代為保管可發射子彈
    具有殺傷力之仿貝瑞塔（即BERETTA） 廠八四型半自動手槍
    製造之換裝土造金屬槍管、土造金屬槍機之改造手槍一支（
    含彈匣一個，槍枝管制編號0000000000號），及具殺傷力之
    土造子彈一顆（彈匣內共有五顆子彈，另四顆無殺傷力），
    並將之寄藏在其身體腰際右側處。嗣於九十五年一月十八日
    下午三時五十分許，在上址為警查獲，並扣得上開具殺傷力
    之改造手槍一支（含彈匣一個）及具殺傷力之土造子彈一顆
    。
二、案經臺北縣政府警察局新莊分局報告臺灣板橋地方法院檢察
    署檢察官偵查起訴。
    理  由
一、前揭事實，業據被告乙○○在警詢時及偵審中坦承不諱，並
    經證人即查獲本案之員警余遠庭、黃志銘在偵查中證述屬實
    ，復有改造手槍一支、子彈一顆扣案足資佐證，而前揭扣案
    槍枝經送內政部警政署刑事警察局鑑驗結果，認送鑑改造手
    槍（槍枝管制編號0000000000號），係由仿BERETTA 廠八四
    型半自動手槍所製造之槍枝，換裝土造金屬槍管、土造金屬
    槍機而成之改造手槍，機械性能良好，可擊發適用之子彈，
    認具殺傷力；另送鑑子彈五顆，均係具直徑約為八點九釐米
    土造金屬彈頭之土造子彈，其中一顆，可擊發，認具殺傷力
    ，另三顆，可擊發，惟發射動能甚微，均不具殺傷力，另一
    顆無法擊發，認不具殺傷力，有該局九十五年二月二十日刑
    鑑字第０九五００一一二五一號槍彈鑑定書及該局九十五年
    三月二十三日刑鑑字第０九五００三九三一二號函在卷可稽
    ，足見被告前揭自白與事實相符。是本件事證明確，被告犯
    行堪予認定，應予依法論科。
二、又被告行為後，刑法及其施行法業於九十五年七月一日修正
    施行，關於新舊法律變更之比較適用，原則上應就罪刑有關
    之共犯、未遂犯、想像競合犯、牽連犯、連續犯、結合犯，
    以及累犯加重、自首減輕暨其他法定加減原因（如身分加減
    ）與加減例等一切情形，綜其全部罪刑之結果而為比較（最
    高法院九十五年第八次刑事庭會議決議參照）。查：(一)就罰
    金刑部分言之，如依修正前刑法第三十三條第五款規定，罰
    金刑為一銀元即新臺幣三元以上，惟若依修正刑法第三十三
    條第五款則將罰金刑提高為新臺幣一千元以上，並以百元計
    算之。是以上開刑法修正後關於罰金刑之最低數額，已比修
    正前提高，自以修正前之規定較為有利。(二)就易服勞役之折
    算標準言之，如依修正前刑法第四十二條第二項及修正前罰
    金罰鍰提高標準條例第二條之規定，應以銀元三百元即新臺
    幣九百元折算一日，且易服勞役期限「不得逾六月」，惟若
    依修正後刑法第四十二條第三項（原罰金罰鍰提高標準條例
    第二條已同時刪除）之規定，應以新臺幣一千元、二千元或
    三千元折算一日，而易服勞役期限則提高為「不得逾一年」
    ，二者相較之下，倘修正後之易服勞役折算結果未逾六月者
    ，則修正後之規定自係較有利於被告。從而，經綜合比較前
    述各項法律變更之結果後，本案因修正後之規定對被告較為
    有利，依據刑法第二條第一項但書，應一體適用修正後刑法
    之規定。至關於想像競合犯之規定，修正後刑法第五十五條
    但書係科刑之限制，為法理之明文化，非屬法律之變更（最
    高法院九十五年第八次刑事庭會議決議參照），自毋庸比較
    新舊法，而應逕適用修正後之規定，附此敘明。
三、按槍砲彈藥刀械管制條例係將「持有」與「寄藏」為分別之
    處罰規定，則單純之「持有」，固不包括「寄藏」，但「寄
    藏」之受人委託代為保管，其保管本身所為之「持有」，既
    係「寄藏」之當然結果，法律上自宜僅就「寄藏」行為為包
    括之評價，不應另就持有予以論罪（參照最高法院七十四年
    台上字第三四００號判例）。查被告既係收受綽號「豬哥」
    之成年男子交付其保管前開槍枝及子彈，並寄藏在其身體腰
    際右側處，核其所為係犯槍砲彈藥刀械管制條例第八條第四
    項未經許可寄藏可發射子彈具殺傷力之改造手槍罪及同條例
    第十二條第四項未經許可寄藏具殺傷力之子彈罪。其所犯上
    開二罪，係以一寄藏行為而同時觸犯之，為想像競合犯，應
    依刑法第五十五條規定，從一重之未經許可寄藏可發射子彈
    具有殺傷力之改造手槍罪處斷。再者，被告雖供述上開槍枝
    及子彈係自綽號「豬哥」之男子所取得，在本院審理時並稱
    「豬哥」之真實姓名為「林凱凡」，六十六年次，然經本院
    查詢姓名為「林凱凡」者之全國戶役政資料，查無與被告所
    述年籍相符之人，有戶役政資訊連結作業系統查詢結果在卷
    可參，則被告既未能提供綽號「豬哥」之人之真實姓名及年
    籍資料，而未查獲「豬哥」其人或防止重大危害治安事件之
    發生，是自不符合槍砲彈藥刀械管制條例第十八條第四項之
    要件，故自無從減輕或免除其刑，附此敘明。爰審酌被告於
    此社會治安日益惡化之際，猶寄藏上開具殺傷力之改造槍枝
    ，危害社會治安甚鉅，然鑑於其犯罪後坦承犯行，犯後態度
    良好，及其犯罪之動機、目的、手段、智識程度等一切情狀
    ，量處如主文所示之刑，並就罰金部分諭知易服勞役之折算
    標準。
四、末按沒收依我國刑法規定，為從刑之一種，附屬於主刑，不
    生比較輕重問題，而刑法第三十八條於修法後除文字修正外
    ，僅於同條第一項第三款增列「因犯罪所生」之物為裁量沒
    收之範圍，而本件並無因被告犯罪所生之物扣案，上開修正
    對於被告應刑罰之內容亦無影響。查扣案之可發射子彈具有
    殺傷力之仿貝瑞塔廠八四型半自動手槍製造之改造手槍一支
    （槍枝管制編號0000000000號），為違禁物，不問屬於犯人
    與否，應依刑法第三十八條第一項第一款規定宣告沒收之。
    至扣案之具殺傷力之土造子彈一顆，已於鑑驗時經實際試射
    擊發，該顆子彈所遺留之彈頭、彈殼已失子彈效用，非違禁
    物，自無庸予以宣告沒收，併此敘明。
據上論斷，應依刑事訴訟法第二百九十九條第一項前段，槍砲彈
藥刀械管制條例第八條第四項、第十二條第四項，刑法第十一條
前段、第二條第一項但書、第五十五條、第四十二條第二項、第
三十八條第一項第一款，判決如主文。
本案經檢察官甲○○到庭執行職務。
中    華    民    國    95    年    10    月    12    日
                    刑事第九庭  審判長法  官  潘翠雪
                                      法  官  絲鈺雲
                                      法  官  王士珮
以上正本證明與原本無異。
如不服本判決應於送達後10日內向本院提出上訴狀。
                                      書記官  程欣怡
中    華    民    國    95    年    10    月    12    日
附錄本件論罪科刑法條全文：
槍砲彈藥刀械管制條例第八條
未經許可，製造、販賣或運輸鋼筆槍、瓦斯槍、麻醉槍、獵槍、
空氣槍或第四條第一項第一款所定其他可發射金屬或子彈具有殺
傷力之各式槍砲者，處無期徒刑或五年以上有期徒刑，併科新臺
幣一千萬元以下罰金。
未經許可，轉讓、出租或出借前項所列槍枝者，處五年以上有期
徒刑，併科新臺幣一千萬元以下罰金。
意圖供自己或他人犯罪之用，而犯前二項之罪者，處無期徒刑或
七年以上有期徒刑，併科新臺幣一千萬元以下罰金。
未經許可，持有、寄藏或意圖販賣而陳列第一項所列槍枝者，處
三年以上十年以下有期徒刑，併科新臺幣七百萬元以下罰金。
第一項至第三項之未遂犯罰之。


司法院資訊處製作；財團法人民間司法改革基金會備份。
